臺灣桃園地方法院刑事裁定　　　　　　 100年度聲字第1930號
聲　請　人　臺灣桃園地方法院檢察署檢察官
受　刑　人　郭秋祥
上列受刑人因違反毒品危害防制條例等案件，數罪併罰有二裁判
以上，業經判決罪刑確定，聲請人聲請定其應執行刑（100 年度
執聲字第984號），本院裁定如下：
    主  文
郭秋祥犯如附表所示肆罪，所處各如附表所載之刑，應執行有期
徒刑拾月，如易科罰金，以銀元參佰元即新臺幣玖佰元折算壹日
。
    理  由
一、聲請意旨略以：受刑人郭峰昇因施用毒品等4 罪，先後經判
    決確定如附表所示之刑，應依刑法第53條及第51條第5 款，
    定其應執行之刑，爰依刑事訴訟法第477 條第1 項規定聲請
    裁定等語。
二、按修正後刑法第2 條第1 項之規定：行為後法律有變更者，
    適用行為時之法律，但行為後之法律有利於行為人者，適用
    最有利於行為人之法律，係規範行為後法律變更所生新舊法
    比較適用之準據法，於新法施行後，應適用新法第2 條第1
    項之規定，為從舊從新之比較，最高法院95年度第8 次刑庭
    會議決議可資參照。查受刑人於附表編號二所示行為後，刑
    法部分條文業於民國94年2 月2 日修正公布，95年7 月1 日
    施行，而本件關於定應執行刑部分，按修正前刑法第51條第
    5 款規定：「數罪併罰，分別宣告其罪之刑，依左列各款定
    其應執行者：五宣告多數有期徒刑者，於各刑中之最長期以
    上，各刑合併之刑期以下，定其刑期。但不得逾20年。」修
    正後刑法第51條第5 款規定：「宣告多數有期徒刑者，於各
    刑中之最長期以上，各刑合併之刑期以下，定其刑期。但不
    得逾30年」，比較結果，修正後刑法定應執行刑之最長期為
    30年，並非較有利於受刑人，依刑法第2 條第1 項前段之規
    定，仍應依修正前刑法定其應執行之刑對受刑人較為有利。
三、按刑法第41條及第42條之1 之規定，於中華民國98年12月15
    日刑法修正施行前已裁判確定之處罰，未執行或執行未完畢
    者，亦適用之，刑法施行法第3 條之3 定有明文。又按數罪
    併罰有2 以上裁判，於合併定執行刑時，如就易刑標準數判
    決有所不同時，參照最高法院84年度臺非字第452 號判決意
    旨，依最有利於行為人之法律，以舊法之銀元100 元、200
    元、300 元為諭知易科罰金之折算標準（臺灣高等法院暨所
    屬法院因應新修正刑法施行座談會提案第5 號研討結果同此
    見解）。是本件如附表所示各罪犯罪時間，雖均係於98年12
    月30日修正公布、99年1 月1 日施行之刑法第41條之前，惟
    定應執行刑後是否仍得易科罰金，依刑法施行法第3 條之3
    規定，逕適用99年1 月1 日修正施行之刑法第41條第8 項規
    定，無庸再為新舊法比較。又本件受刑人所犯附表編號二之
    罪之易刑標準，與附表編號一、三、四所示之罪之易刑標準
    固不相同，揆諸前開說明，自應為有利於受刑人之利益，而
    擇銀元300 元即新臺幣900 元折算1 日為定應執行刑後之易
    科罰金折算標準。
四、本件受刑人所犯施用毒品等如附表所示之4 罪，業經本院先
    後判處如附表所示之刑，並於如附表所示之日期分別確定在
    案，有臺灣高等法院被告前案紀錄表及如附表所示判決各1
    份在卷可稽，茲檢察官聲請定其應執行之刑，本院審核認聲
    請為正當，定其應執行之刑如主文所示。至上開各罪中尚有
    部分從刑即有宣告沒收之物品，依刑法第51條第9 款併執行
    之，自無庸另定應執行之刑，附此敘明。
五、依刑事訴訟法第477 條第1 項，刑法第2 條第1 項前段、第
    53條、95年7 月1 日修正施行前刑法第51條第5 款、第41條
    第1 項前段、99年1 月1 日修正施行之刑法第41條第8 項，
    刑法施行法第3 條之3 ，刪除前罰金罰鍰提高標準條例第2
    條，現行法規所定貨幣單位折算新臺幣條例第2 條，裁定如
    主文。
中    華    民    國   100    年    6     月    24    日
                  刑事第八庭    法  官  謝枚霏
以上正本證明與原本無異。
如不服本裁定，應於裁定送達後5 日內向本院提出抗告狀。
                                書記官  林舒涵
中    華    民    國   100    年    6     月    24    日
附表：
┌──────┬───────┬───────┬───────┬──────┐
│編       號 │     一       │     二       │      三      │  四        │
├──────┼───────┼───────┼───────┼──────┤
│罪       名 │竊盜          │施用第二級毒品│施用第二級毒品│竊盜        │
├──────┼───────┼───────┼───────┼──────┤
│宣   告  刑 │有期徒刑8 月，│有期徒刑6 月，│有期徒刑6 月，│有期徒刑6 月│
│            │減為有期徒刑4 │減為有期徒刑3 │減為有期徒刑3 │，減為有期徒│
│            │月，如易科罰金│月，如易科罰金│月，如易科罰金│刑3 月，如易│
│            │，以新臺幣1,00│，以銀元300 元│，以新臺幣1,00│科罰金，以新│
│            │0 元折算1日。 │即新臺幣900 元│0元折算1 日。 │臺幣1,000 元│
│            │              │折算1 日。    │              │折算1 日。  │
├──────┼───────┼───────┼───────┼──────┤
│犯罪日期    │95年12月1 日  │95年3 月23日為│95年10月26日  │95年12月1日 │
│            │              │警採尿回溯96小│              │            │
│            │              │時內某時      │              │            │
├──────┼───────┼───────┼───────┼──────┤
│偵 查 機 關 │桃園地檢95年度│桃園地檢95年度│桃園地檢95年度│桃園地檢96年│
│年 度 案 號 │偵字第25388 號│毒偵字第2256號│毒偵字第5698號│度偵字第1423│
│            │              │              │              │7號         │
├───┬──┼───────┼───────┼───────┼──────┤
│      │法院│桃園地院      │  同左        │同左          │同左        │
│      ├──┼───────┼───────┼───────┼──────┤
│最  後│案號│95年度易字第18│95年度易字第17│96年度桃簡字第│96年度桃簡字│
│      │    │44號          │65 號         │1332號        │第2094號    │
│      ├──┼───────┼───────┼───────┼──────┤
│事實審│判決│96年1月26日   │96年4月30日   │96年6月29日   │96年8月30日 │
│      │日期│              │              │              │            │
├───┼──┼───────┼───────┼───────┼──────┤
│      │法院│桃園地院      │  同左        │同左          │同左        │
│      ├──┼───────┼───────┼───────┼──────┤
│確  定│案號│95年度易字第18│95年度易字第17│96年度桃簡字第│96年度桃簡字│
│判  決│    │44號          │65 號         │1332號        │第2094號    │
│      ├──┼───────┼───────┼───────┼──────┤
│      │日期│96年3月19日   │96年5月28日   │96年7月30日   │96年10月1日 │
├───┴──┼───────┼───────┼───────┼──────┤
│所犯法條    │刑法第321 條第│毒品危害防制條│同左          │刑法第320 條│
│            │1 項第3款     │例第10條第2項 │              │第1項       │
├──────┼───────┴───────┼───────┼──────┤
│備      考  │編號一案件，前經本院96年度聲減│編號三案件，前│            │
│            │字第2734號裁定，減為有期徒刑4 │經96年度聲減字│            │
│            │月，如易科罰金，以新臺幣1,000 │第7142號裁定，│            │
│            │元折算1 日。嗣編號一與二案件，│減為有期徒刑3 │            │
│            │再經本院96年度聲減字第4793號裁│月，如易科罰金│            │
│            │定減刑（編號二案件，減為有期徒│，以新臺幣1,00│            │
│            │刑3 月，如易科罰金，以銀元300 │0 元折算1 日。│            │
│            │元即新臺幣900 元折算1 日）及定│              │            │
│            │應執行刑為有期徒刑6 月，如易科│              │            │
│            │罰金，以銀元300 元即新臺幣900 │              │            │
│            │元折算1 日。                  │              │            │
└──────┴───────────────┴───────┴──────┘